【裁判字號】    90,毒抗,221
【裁判日期】    900814
【裁判案由】    聲請觀察勒戒
【裁判全文】
臺灣高等法院高雄分院刑事裁定                      九十年度毒抗字第二二一號
    抗  告  人
    即  被  告  甲○○
右列抗告人因違反毒品危害防制條例案件，不服臺灣高雄地方法院中華民國九十年六
月十八日裁定（九十年度毒聲字第三六九八號），提起抗告，本院裁定如左：
    主  文
抗告駁回。
    理  由
一、原裁定以抗告人前曾因施用毒品案件，經依台灣高雄地方法院以八十九年度毒聲
    字第八三一一號裁定送觀察、勒戒後，認無繼續施用毒品之傾向，業經台灣高雄
    地方法院檢察署檢察官於八十九年十一月四日以八十九年度毒偵字第七一五九號
    為不起訴處分確定，而抗告人復於八十九年十一月二十日晚上十時四十分許經警
    採尿送驗結果，呈嗎啡及甲基安非他命陽性反應，此有高雄市立凱旋醫院八十九
    年十二月十五日高市凱醫檢字第００八五五號煙毒尿液檢驗成績書及高雄市政府
    警察局楠梓分局嫌疑人尿液送驗姓名代碼對照表各一紙附卷可稽。按人體投與海
    洛因後，迅速水解轉變為嗎啡，再循嗎啡之代謝途徑，排出體外，百分之五十以
    上於八小時內，自尿中排出，百分之九十於二十四小時內，自尿中排出，採樣應
    於投與嗎啡二十四小時內進行為宜；而甲基安非他命經口服投與後，約百分之七
    十於二十四小時內自尿液中排出，其尿液內甲基安非他命成分之檢出，與投與甲
    基安非他命份量、個人體質、檢測儀器之精密有關，通常採尿液是否呈陽性反應
    ，應以投與後二十四小時所採為宜，此分別經行政院衛生署藥物食品檢驗局以（
    八０）藥檢壹字第０五六九五四號及（八０）藥檢壹字第０四四九四二號函釋明
    確。從而，足認抗告人於八十九年十一月二十日晚間十時四十分許經警採尿前回
    溯二十四小時內之某時，在不詳地點，曾施用第一級毒品海洛因及第二級毒品安
    非他命各一次，此外，並有海洛因、安非他命各一小包，玻璃吸食器一支扣案可
    資佐證，依檢察官聲請裁定令抗告人應入勒戒處所觀察、勒戒。
二、抗告意旨略以：抗告人之夫鐘茂仁現於台灣屏東監獄服刑，將於九十年十二月二
    十二日執行完畢，因抗告人獨自扶養三名年幼子女，且老二是過動兒，難以照料
    ，希望能等到丈夫出獄後，將子女交由丈夫撫養後，再入勒戒處所觀察、勒戒云
    云。
三、經查，抗告人前曾因施用毒品案件，經依台灣高雄地方法院以八十九年度毒聲字
    第八三一一號裁定送觀察、勒戒後，認無繼續施用毒品之傾向，業經台灣高雄地
    方法院檢察署檢察官於八十九年十一月四日以八十九年度毒偵字第七一五九號為
    不起訴處分確定，有台灣高等法院被告全國前案紀錄表在卷可按。又抗告人於八
    十九年十一月二十日晚間十時四十分許為警查獲，經採集尿液送高雄市立凱旋醫
    院檢驗結果，以免疫學分析法分別驗出有嗎啡及甲基安非他命陽性反應，有八十
    九年十二月十五日高雄市立凱旋醫院煙毒尿液檢驗成績書附卷可稽，此外，並扣
    得海洛因、安非他命各一小包及玻璃吸食器一支，足認抗告人於八十九年十一月
    二十日晚上十時四十分許回溯二十四小時內之某時，在不詳地點，曾施用第一級
    毒品海洛因及第二級毒品安非他命各一次，原審依毒品危害防制條例第二十條第
    三項、觀察勒戒處分執行條例第三條第一項之規定，裁定令入勒戒處所觀察勒戒
    ，並無不符；抗告人就本件原審上開裁定，並無異議，至於請求暫緩執行，抗告
    人如認立即送觀察勒戒有實際上之困難，應向檢察官提出暫緩執行之聲請，非本
    院所得斟酌，是本件抗告為無理由，應予駁回。
四、依刑事訴訟法第四百十二條，裁定如主文。
中    華    民    國      九十      年       八       月      十四      日
                              臺灣高等法院高雄分院刑事第一庭
                                  審判長法官  李春昌
                                        法官  邱永貴
                                        法官  周賢銳
右正本證明與原本無異。
不得再抗告。
                                      書記官  黃琳群
中    華    民    國      九十      年       八       月       十五     日
                                                                        Ｋ


司法院資訊處製作；財團法人民間司法改革基金會備份。
